臺灣桃園地方法院民事簡易判決
111年度壢簡字第1214號
原      告  林國勝  
被      告  許進勝  
訴訟代理人  蔡嘉哲  
上列當事人間債務人異議之訴事件，本院於民國111年10月12日
言詞辯論終結，判決如下：
    主    文
一、本院111年度司執字第64880號強制執行事件之強制執行程序
    應予撤銷。
二、原告其餘之訴駁回。
三、訴訟費用新臺幣（下同）1,000元由被告負擔。
    事實及理由
一、原告主張
（一）被告前持如附表所示之本票（下稱系爭本票）向本院聲請
      本票裁定，並經本院准許核發111年度司票字第1215號本
      票裁定（下稱系爭本票裁定）。嗣被告以系爭本票裁定為
      執行名義聲請對原告之財產為強制執行，現經本院以111
      年度司執字第64880號強制執行事件（下稱系爭執行事件
      ）受理在案。
（二）系爭本票擔保之原因關係為原告向地下錢莊借款，實際交
      付借款只有14,000元，且其已清償借款。系爭本票之原因
      關係既已消滅，被告不得再執系爭本票裁定對原告強制執
      行，爰依強制執行法第14條第2項規定提起本件訴訟等語
      。並聲明：（一）系爭執行事件對原告之強制執行程序，
      應予撤銷。（二）確認系爭本票裁定所載債權，對原告不
      存在。
二、被告答辯
　　實際借款人為被告訴訟代理人，借款當時有現金交付4萬元
    ，原告並未清償借款，被告訴訟代理人因找不到原告所以將
    系爭本票交付被告，被告找不到原告故無法提示系爭本票等
    語。並聲明：原告之訴駁回。
三、原告前簽發系爭本票，被告執系爭本票聲請系爭本票裁定後
    ，再執系爭本票裁定向本院聲請強制執行，現經系爭執行事
    件受理中等事實，有系爭本票及系爭本票裁定在卷可參（見
    本院卷第6頁），並經本院依職權調閱系爭執行事件卷宗核
    閱無誤，且為兩造所不爭執，堪信為真實。
四、原告復主張撤銷系爭執行事件之執行程序，並請求確認系爭
    本票裁定所示之債權對原告不存在，為被告所否認，並以前
    詞置辯，是本件爭點即為：（一）被告是否已得行使系爭票
    據權利？（二）原告得否以原因關係抗辯對抗被告？
（一）被告是否已得行使系爭票據權利？
　　⒈按強制執行法第14條第2項規定：「執行名義無確定判決同
      一之效力者，於執行名義成立前，如有債權不成立或消滅
      或妨礙債權人請求之事由發生，債務人亦得於強制執行程
      序終結前提起異議之訴。」票據法第66條第1項規定：「
      見票即付之匯票，以提示日為到期日。」同法第95條規定
      ：「匯票上雖有免除作成拒絕證書之記載，執票人仍應於
      所定期限內為承兌或付款之提示。但對於執票人主張未為
      提示者，應負舉證之責。」此規定依同法第124條之規定
      ，於本票準用之。
　　⒉是依上開規定，未載到期日之本票亦須提示後始得向發票
      人行使追索權，如執票人未提示本票，則不得行使票據上
      權利。查本院於言詞辯論期日詢問被告有無提示系爭本票
      ，被告稱：「本票提示是何意？我找不到原告，如何提示
      ？」（見本院卷第21頁）足見被告已自認未提示系爭本票
      ，則依上開說明，被告自不得向原告行使票據上權利。
　　⒊被告既不得對原告行使系爭票據之權利，則被告即不得執
      系爭本票裁定對原告聲請強制執行，原告請求撤銷系爭執
      行事件之執行程序，即屬有據。
（二）原告得否以原因關係抗辯對抗被告？
　　⒈按票據法第13條規定：「票據債務人不得以自己與發票人
      或執票人之前手間所存抗辯之事由對抗執票人。但執票人
      取得票據出於惡意者，不在此限。」同法第14條規定：「
      以惡意或有重大過失取得票據者，不得享有票據上之權利
      。無對價或以不相當之對價取得票據者，不得享有優於其
      前手之權利。」
　　⒉本院雖前以被告未提示系爭本票為由，認被告不得行使追
      索權，故系爭執行事件之執行程序應予撤銷。然得否行使
      權利，與權利是否存在係屬二事，是原告自仍應就系爭本
      票債權不存在一事，負舉證責任，先予敘明。
　　⒊本件原告固主張系爭本票原因關係為借款，且借款金額實
      際上僅有14,000元，原告並已清償等語。然原告自陳其不
      確定被告是否是借款給我的人等語（見本院卷第10頁反面
      第18行），原告既未舉證證明被告為系爭本票之直接後手
      ，依上開規定，原告自不得以其與系爭本票直接後手之原
      因關係對抗被告。且原告又未主張被告有何惡意、重大過
      失、無對價或以不相當對價取得系爭本票，是原告以借款
      已清償為由請求確認系爭本票債權不存在，即無理由。
五、綜上所述，原告依強制執行法第14條第2項規定，請求撤銷
    系爭強制執行事件之強制執行程序，為有理由，應予准許；
    逾此部分之請求則屬無據，應予駁回。
六、訴訟費用負擔之依據：民事訴訟法第79條。並依職權確定訴
    送費用額如主文第3項所示。
中　　華　　民　　國　　111 　年　　11　　月　　25　　日
                      中壢簡易庭  法  官  周仕弘
上判決正本係照原本作成。
如不服本判決，應於判決送達後20日內向本庭（臺灣桃園地方法
院中壢簡易庭）提出上訴狀。（須按他造當事人之人數附繕本）
。如委任律師提起上訴者，應一併編納上訴審裁判費。
中　　華　　民　　國　　111 　年　　11　　月　　25　　日
                                  書記官  巫嘉芸
附表
發票日 發票人 票面金額 到期日 票據號碼 民國111年1月13日 林國勝 4萬元 未載 0000000